# 政府平台公司收到无偿划拨固定资产折旧问题

提问人：wx_5f2f504b8c07 时间：2020-09-21 14:56:21
请教陈版：政府平台公司收到国资委无偿划拨的固定资产是否计提折旧，按照企业会计准则要求所有固定资产都要计提折旧，但是平台公司会存在收到的划拨资产一段时间后还会被划拨走的情况。
例如：收到划拨资产的时候增加固定资产和资本公积各 1000 万。持有期间正常计提折旧。持有一段时间后此固定资产被划拨出去时，固定资产原价 1000 万，累计折旧 300 万。这时减少的固定资产净值和资本公积就有差额 300 万，这要如何处理呢？
另外，有些平台公司收到划拨的固定资产（一般以房屋居多）可能并不是平台公司在使用，也未收到租赁收入，如果正常计提折旧，计提的折旧是否计入管理费用？但因为这些资产并未在平台公司使用，平台公司并未取得相关收益，就会存在收益和支出不匹配，这种情况的固定资产可以不计提折旧吗？

回答人：chenyiwei
1 、是否计提折旧，固定资产准则的规定很明确。
2 、后续该资产被划走时，划出日账面价值与划入日入账价值的差额会体现在资本公积中。

提问人：wx_5f2f504b8c07 时间：2020-09-23 09:36:06
谢谢老师答复，我还想问一下，这种原因形成的固定资产和无形资产（土地）的折旧、摊销是冲减资本公积还是计入利润表的项目呢？

回答人：chenyiwei
折旧和摊销正常计入成本费用，不能冲减资本公积。